lexc/noun.lexc
LEXICON Root
اسم۱=:0 Noun1; !!!! اسامی ساده
اسم۲=:0 Noun2; !!!! اسم خاص مکان
اسم۳=:0 Noun3; !!!! اسم خاص اشخاص
اسم۴=:0 Noun4; !!!! اسم فامیل
صفت=:0 Adj0; !!!!صفت های ساده
ص.اشاره=:0 Adj1; !!!!صفت اشاره
ض.اشاره=:0 Pro1; !!!! ضمیر اشاره
ص.مبهم=:0 Adj2;  !!!! صفت مبهم
ض.مبهم=:0 Pro2;  !!!! ضمیر مبهم
ض.شخصی=:0 Pro3; !!!!  ضمیر شخصی مثل من تو او
ض.فاعلی=:0 Pro4;  !!!! ضمیر فاعلی مثل وی اینجانب
ض.تاکیدی=:0 Pro5; !!!! ضمیر تاکیدی مثل خود خویش
ض.مشترک=:0 Pro6; !!!! ضمیر مشترک مثل یکدیگر
ض.پرسشی=:0 Pro7; !!!! ضمیر پرسشی مثل کی، کجا، کی
قید0=:0 Adv0; !!!! قیدهای ساده مثل ابدا آهسته
قید۱=:0 Adv1; !!!! قیدهایی که با افزودن تر به صفت های ساده ساخته می شوند مثل آبادتر آبکی تر
مصدر=:0 PastInf; !!!! ریشه همه افعال ماضی بعلاوه تک حرف ن
منفی+مصدر=:ن* PastInf; !!!! ریشه همه افعال ماضی بعلاوه تک حرف ن
عدد=:0 Num; !!!! عددهای اصلی که با انها می توان همه عددهای دیگر را ساخت مثل پنج، چهارصد، بیست
عدد=:0 NumException; !!!! عددهای اول، سوم ، سی ام که در تصریفشان استثنا وجود دارد
صوت=:0 Intj;
شاخص=:0 Sp;
ح.اضافه=:0 Pr; !!!! حرف اضافه
عبارت=:0 Exp; !!!!عبارت

LEXICON NumException !!!! واژگان پر اعداد  استثناء
اول Nu2;
سوم Nu2;
سی‌م Nu2;
سی‌ام Nu2;

LEXICON Nu2 !!!! قواعد تصریفی استثنا عدد ترتیبی
+ترتیبی۱: Noun;
+ترتیبی۲:ی Noun;
+ترتیبی۳:ین Noun;

LEXICON Nu  !!!! قواعد تصریفی ساخت عدد ترتیبی
: Noun;
+ترتیبی۱:م Noun;
+ترتیبی۲:می Noun;
+ترتیبی۳:مین Noun;

LEXICON Inf !!!! قواعد تصریفی ساخت مصدر
:*ن Noun;

LEXICON Noun !!!! قواعد تصریفی جمع ساده اسم و مفرد ساده
+جمع:×ها NounExt;
: NounExt;
 
LEXICON AnimateNoun  !!!! قواعد تصریفی ساخت جمع ساده و جاندار اسم و مفرد اسم
+جمع:×ها NounExt;
+جمع:*ان NounExt;
: NounExt;
 
LEXICON SelfPluralNoun !!!! قواعد تصریفی اسامی ای که هیچگاه وند جمع نمی گیرند
: NounExt;

LEXICON NounExt !!!! قواعد تصریفی همه اسامی چه آنهایی که وند نکرگی می گیرند چه انهایی که نمی گیرند
: IndefiniteNoun;
: DefiniteNoun;

LEXICON DefNoun !!!! قواعد تصریفی اسامی ای که وند جمع ها می گیرند و وند نکرگی نمی گیرند
+جمع:×ها DefiniteNoun;
: DefiniteNoun;
 
LEXICON DefAnimNoun !!!! قواعد تصریفی اسامی که وند جمع معمولی و جانداران می گیرند ولی وند نکرگی نمی گیرند
+جمع:×ها DefiniteNoun;
+جمع:*ان DefiniteNoun;
: DefiniteNoun;
 
LEXICON DefSelfPlNoun !!!! قواعد تصریفی اسامی که هیچ وند جمعی نمی گیرند و وند نکرگی هم نمی گیرند
: DefiniteNoun;

LEXICON IndefiniteNoun !!!! قواعد تصریفی همه ساختها ی سامی یی  تصریفی شامل وند نکرگی
+نکره:*ی #;
+نکره+و.ربطی۱:*ی×ام  #;
+نکره+و.ربطی۱:*ی^هستم  #;
+نکره+و.ربطی۱:*یم  #; !!چایی‌ایم اینجا الف اضافه می شود شاید خواندن را سخت کند
+نکره+و.ربطی۲:*ی×ای  #;!!!!
+نکره+و.ربطی۲:*ی^هستی  #;
+نکره+و.ربطی۳:*ی×ست  #;
+نکره+و.ربطی۳:*ی^است  #;
+نکره+و.ربطی۳:*ی^هست  #;
+نکره+و.ربطی۴:*ی×ایم #;
+نکره+و.ربطی۵:*ی×اید #;
+نکره+و.ربطی۵:*ی^هستید #;
+نکره+و.ربطی۶:*ی×اند #;
+نکره+و.ربطی۶:*یند #; !!چون اول ی هست و بعد وند ند قواعد اصلاح نگارش اون بین الف اضافه می کنند 

LEXICON DefiniteNoun !!!! قواعد تصریفی همه ساختهای تصریفی اسامی بدون وند نکرگی
+و.ربطی۱:*م #;
+و.ربطی۱:×هستم #;
+و.ربطی۲:*ی #;
+و.ربطی۲:×هستی #;
+و.ربطی۳:×ست #;
+و.ربطی۳:^است #;
+و.ربطی۳:^هست #;
+و.ربطی۴:*یم #;
+و.ربطی۵:*ید #;
+و.ربطی۶:*ند #;
+و.ربطی۶:^هستند #;
+و.شخصی۱:*م #;
+و.شخصی۲:*ت #;
+و.شخصی۳:*ش #;
+و.شخصی۴:*مان #;
+و.شخصی۵:*تان #;
+و.شخصی۶:*شان #;
+و.شخصی۱+و.ربطی۱:*م*م #;!!!!!!!!
+و.شخصی۱+و.ربطی۱:*م^هستم #;
+و.شخصی۱+و.ربطی۲:*م*ی #;
+و.شخصی۱+و.ربطی۲:*م^هستی #;
+و.شخصی۱+و.ربطی۳:*م^است #;
+و.شخصی۱+و.ربطی۳:*م^هست #;
+و.شخصی۱+و.ربطی۳:*م×ست #;
+و.شخصی۱+و.ربطی۴:*م×ایم #;
+و.شخصی۱+و.ربطی۴:*م*یم #;
+و.شخصی۱+و.ربطی۵:*م×اید #;
+و.شخصی۱+و.ربطی۵:*م*ید #; 
+و.شخصی۱+و.ربطی۶:*م×اند #;
+و.شخصی۱+و.ربطی۶:*م×ند #;
+و.شخصی۱+و.ربطی۶:*م*ند #;
+و.شخصی۲+و.ربطی۱:*ت*م #;
+و.شخصی۲+و.ربطی۱:*ت^هستم #;
+و.شخصی۲+و.ربطی۲:*ت*ی #;!!!!!!!!!
+و.شخصی۲+و.ربطی۲:*ت^هستی #;
+و.شخصی۲+و.ربطی۳:*ت^است #;
+و.شخصی۲+و.ربطی۳:*ت^هست #;
+و.شخصی۲+و.ربطی۳:*ت×ست #;
+و.شخصی۲+و.ربطی۴:*ت×ایم #;
+و.شخصی۲+و.ربطی۴:*ت×یم #;
+و.شخصی۲+و.ربطی۴:*ت*یم #; 
+و.شخصی۲+و.ربطی۵:*ت×اید #;
+و.شخصی۲+و.ربطی۵:*ت×ید #;
+و.شخصی۲+و.ربطی۵:*ت*ید #; 
+و.شخصی۲+و.ربطی۶:*ت×اند #;
+و.شخصی۲+و.ربطی۶:*ت×ند #;
+و.شخصی۲+و.ربطی۶:*ت*ند #; 
+و.شخصی۳+و.ربطی۱:*ش*م #;
+و.شخصی۳+و.ربطی۱:*ش^هستم #;
+و.شخصی۳+و.ربطی۲:*ش*ی #;
+و.شخصی۳+و.ربطی۲:*ش^هستی #;
+و.شخصی۳+و.ربطی۳:*ش^است #;
+و.شخصی۳+و.ربطی۳:*ش^هست #;
+و.شخصی۳+و.ربطی۳:*ش×ست #;
+و.شخصی۳+و.ربطی۴:*ش×ایم #;
+و.شخصی۳+و.ربطی۴:*ش×یم #;
+و.شخصی۳+و.ربطی۴:*ش*یم #;
+و.شخصی۳+و.ربطی۵:*ش×اید #;
+و.شخصی۳+و.ربطی۵:*ش×ید #;
+و.شخصی۳+و.ربطی۵:*ش*ید #;
+و.شخصی۳+و.ربطی۶:*ش×اند #;
+و.شخصی۳+و.ربطی۶:*ش×ند #;
+و.شخصی۳+و.ربطی۶:*ش*ند #;
+و.شخصی۴+و.ربطی۱:×مان*م #;
+و.شخصی۴+و.ربطی۱:×مان^هستم #;
+و.شخصی۴+و.ربطی۲:×مان*ی #;
+و.شخصی۴+و.ربطی۲:×مان^هستی #;
+و.شخصی۴+و.ربطی۳:×مان^است #;
+و.شخصی۴+و.ربطی۳:×مان^هست #;
+و.شخصی۴+و.ربطی۳:×مان×ست #;
+و.شخصی۴+و.ربطی۴:×مان×ایم #;
+و.شخصی۴+و.ربطی۴:×مان×یم #;
+و.شخصی۴+و.ربطی۴:×مان*یم #;
+و.شخصی۴+و.ربطی۵:×مان×اید #;
+و.شخصی۴+و.ربطی۵:×مان×ید #;
+و.شخصی۴+و.ربطی۵:×مان*ید #;
+و.شخصی۴+و.ربطی۶:×مان×اند #;
+و.شخصی۴+و.ربطی۶:×مان×ند #;
+و.شخصی۴+و.ربطی۶:×مان*ند #;
+و.شخصی۵+و.ربطی۱:×تان*م #;
+و.شخصی۵+و.ربطی۱:×تان^هستم #;
+و.شخصی۵+و.ربطی۲:×تان*ی #;!!!!!!!!!
+و.شخصی۵+و.ربطی۲:×تان^هستی #;
+و.شخصی۵+و.ربطی۳:×تان^است #;
+و.شخصی۵+و.ربطی۳:×تان^هست #;
+و.شخصی۵+و.ربطی۳:×تان×ست #;
+و.شخصی۵+و.ربطی۴:×تان×ایم #;
+و.شخصی۵+و.ربطی۴:×تان×یم #;
+و.شخصی۵+و.ربطی۴:×تان*یم #;
+و.شخصی۵+و.ربطی۵:×تان×اید #;
+و.شخصی۵+و.ربطی۵:×تان×ید #;
+و.شخصی۵+و.ربطی۵:×تان*ید #;
+و.شخصی۵+و.ربطی۶:×تان×اند #;
+و.شخصی۵+و.ربطی۶:×تان×ند #;
+و.شخصی۵+و.ربطی۶:×تان*ند #;
+و.شخصی۶+و.ربطی۱:×شان*م #;
+و.شخصی۶+و.ربطی۱:×شان^هستم #;
+و.شخصی۶+و.ربطی۲:×شان*ی #;
+و.شخصی۶+و.ربطی۲:×شان^هستی #;
+و.شخصی۶+و.ربطی۳:×شان^است #;
+و.شخصی۶+و.ربطی۳:×شان^هست #;
+و.شخصی۶+و.ربطی۳:×شان×ست #;
+و.شخصی۶+و.ربطی۴:×شان×ایم #;
+و.شخصی۶+و.ربطی۴:×شان×یم #;
+و.شخصی۶+و.ربطی۴:×شان*یم #;
+و.شخصی۶+و.ربطی۵:×شان×اید #;
+و.شخصی۶+و.ربطی۵:×شان×ید #;
+و.شخصی۶+و.ربطی۵:×شان*ید #;
+و.شخصی۶+و.ربطی۶:×شان×اند #;
+و.شخصی۶+و.ربطی۶:×شان×ند #;
+و.شخصی۶+و.ربطی۶:×شان*ند #;
+کسره:& #;
: #;
 
LEXICON Adjective !!!! قواعد تصریفی ساخت صفت  با وند تفضیلی و عالی و بدون هیچ وندی
+تفصیلی:*تر Noun;
+عالی:*ترین AnimateNoun;
: AnimateNoun;


LEXICON AdvTafzil !!!! قواعد تصریفی ساخت قید با افزودن وند تفضیلی به صفت های ساده
+تفضیلی:*تر #;


LEXICON Sp !!!! واژگان پر شاخص و بدون قاعده تصریفی
عمه #;
عمو #;
آقا #;
بابا #;
بیک #;
دائی #;
دایی #;
دکتر #;
امام #;
امام‌زاده #;
امامزاده #;
گروهبان #;
حاجی #;
کربلائی #;
کربلایی #;
مامان #;
مشهدی #;
میرزا #;
مهندس #;
استاد #;
پرفسور #;
پروفسور #;
سرهنگ #;
سرتیپ #;
سروان #;
سلطان #;
خواجه #;
خاله #;
خانم #;

LEXICON Intj !!!! واژگان پر صوت بدون قاعده تصریفی
آفرین #;
آهای #;
احسنت #;
عجبا #;
آمین #;
آخه #;
بادا #;
به‌به #;
بالله #;
براوو #;
دالی #;
دردا #;
دریغا #;
ان‌شأالله #;
اوا #;
ای #;
هان #;
حیف #;
هیهات #;
هورا #;
جانمی #;
کریما #;
کاش #;
لبیک #;
مرحبا #;
مرسی #;
مرده‌باد #;
پیشت #;
سک‌سک #;
تبارک‌الله #;
اوخ #;
وا #;
واأسفا #;
وای #;
خوشا #;
یا #;
زها‌زه #;
زکی #;
زرت #;

LEXICON Adj1 !!!! واژگان پر صفت اشاره بدون قاعده تصریفی
آن #;
همان #;
همین #;
هر #;
هیچ #;
این #;

LEXICON Adj2 !!!! واژگان پر صفت مبهم بدون قاعده تصریفی
اندکی #;
بهمان #;
برخی #;
بعضی #;
بسیاری #;
دیگر #;
دیگری #;
فلان #;
فلانی #;
همه #;
همگان #;
هیچ‌چیز #;
کمی #;
کسی #;
لختی #;
مقداری #;
یکی #;
هر #;
چندین #;
هیچ #;
بهمان #;
خیلی #;
قدری #;
بعض #;
پاره‌ای #;
چند #;
چندین #;
چندان #;

LEXICON Pro1 !!!! واژگان پر ضمیر اشاره 
آن Noun;
همان Noun;
همین Noun;
هر SelfPluralNoun;
هیچ SelfPluralNoun;
این Noun;

LEXICON Pro2 !!!! واژگان پر ضمیر مبهم
اندکی DefSelfPlNoun;!!
بهمان DefNoun;
برخی DefNoun;!!
بعضی DefNoun;!!
بسیاری DefNoun;!!
دیگر DefAnimNoun;!!
فلان DefNoun;!!
همه DefAnimNoun;
!!!همگان DefSelfPlNoun;
هیچ‌چیز DefSelfPlNoun;
کمی DefSelfPlNoun;!!
کسی DefSelfPlNoun;!!
لختی DefSelfPlNoun;!!
مقداری DefSelfPlNoun;!!
یکی DefSelfPlNoun;!!
هر DefSelfPlNoun;
چندین DefSelfPlNoun;
هیچ DefNoun;
بهمان DefNoun;
خیلی DefNoun;!!
قدری DefNoun;!!
بعض DefSelfPlNoun;
پاره‌ای DefSelfPlNoun;!!
چند DefSelfPlNoun;
چندین DefSelfPlNoun;
چندان DefSelfPlNoun;

LEXICON Pro3 !!!! واژگان پر ضمیر شخصی
من Noun;
تو Noun;
او Noun;
ما Noun;
شما Noun;
ایشان Noun;
آن AnimateNoun;
این AnimateNoun;
همین AnimateNoun;
همان AnimateNoun;

LEXICON Noun1 !!!! واژگان پر اسامی ساده (زایا)
افضلیت AnimateNoun;
آمارگیری AnimateNoun;
آق‌سنقر AnimateNoun;
الصفاء AnimateNoun;
باب‌الحوایج AnimateNoun;
برچسب‌دهی AnimateNoun;
بهینه‌سازی AnimateNoun;
بلندقامتی AnimateNoun;
چرخک‌رانی AnimateNoun;
دانتل AnimateNoun;
دراپه AnimateNoun;
دوستی AnimateNoun;
انطباق AnimateNoun;
استشهاد AnimateNoun;
فارماکولژی AnimateNoun;
فولاد AnimateNoun;
گلزاری AnimateNoun;
هم‌پیمان AnimateNoun;
هیأت‌امناء AnimateNoun;
جافی AnimateNoun;
جنبندگی AnimateNoun;
کپک AnimateNoun;
کشتیرانی AnimateNoun;
کوهزائی AnimateNoun;
لس‌آنجلس‌تایمز AnimateNoun;
مأمن AnimateNoun;
مشروطه‌خواهی AnimateNoun;
میلیتاریسم AnimateNoun;
منولوگ AnimateNoun;
مزد AnimateNoun;
نرگس‌زار AnimateNoun;
نیمه AnimateNoun;
اردوکشی AnimateNoun;
پارچ AnimateNoun;
پتروشیمی AnimateNoun;
پولاد AnimateNoun;
قطعه‌نامه AnimateNoun;
رفیده AnimateNoun;
ریگ AnimateNoun;
شادی‌شناسی AnimateNoun;
شارژدافر AnimateNoun;
شیزوفرنی AnimateNoun;
تکلتو AnimateNoun;
تعزیت‌نامه AnimateNoun;
ویلچررانی AnimateNoun;
یادنامه AnimateNoun;
LEXICON Noun2 !!!! واژگان پر  اسامی خاص مکان
اردهال Noun;
بیت‌الله‌الحرام Noun;
دوبلین Noun;
گیشا Noun;
جلیل‌آباد Noun;
کوهدشت Noun;
مخاج‌قلعه Noun;
نواواد Noun;
قصرشیرین Noun;
سنت‌‌پترزبورگ Noun;
تانگانیا Noun;
یمن Noun;
LEXICON Noun3 !!!! واژگان پر اسم خاص اشخاص
عبدالرضا Noun;
علی‌‌صفر Noun;
اشرف‌السادات Noun;
بتهوون Noun;
اشتاینر Noun;
گلنوش Noun;
ایلیاد Noun;
کلثوم Noun;
مروان‌بن‌حکم Noun;
ملاجلال Noun;
عبیدالله Noun;
رأفت Noun;
صمصام‌‌السلطنه Noun;
تاسوکی Noun;
زهرا Noun;
LEXICON Noun4 !!!! واژگان پر اسم فامیل
احمدپوری Noun;
آقابابائی Noun;
آیینه‌چیان Noun;
بهبودی Noun;
دلفانی Noun;
فنایی Noun;
گلشاییان Noun;
حیدریان Noun;
کدخدازاده Noun;
لبخنده Noun;
معمارزاده Noun;
معین‌آبادی Noun;
نبی‌زاده Noun;
عنصری Noun;
قادری‌‌نژاد Noun;
رجبی‌پور Noun;
صفاری Noun;
شکوهی Noun;
یوسف‌پور Noun;
LEXICON Adv1 !!!! واژگان پر برای ساخت قید با وند تفضیلی از واژگان صفت ساده
آجدار AdvTafzil;
اندیشه‌ساز AdvTafzil;
عصامانند AdvTafzil;
آزاد‌اندیش AdvTafzil;
با‌اطمینان AdvTafzil;
برنیامده AdvTafzil;
بهوش AdvTafzil;
بی‌اتیک AdvTafzil;
بی‌صلاحیت AdvTafzil;
بزرگزاده AdvTafzil;
چاق AdvTafzil;
دانش‌محور AdvTafzil;
دگرگون AdvTafzil;
دم‌بلند AdvTafzil;
افریقایی‌تبار AdvTafzil;
انتقال‌دهنده AdvTafzil;
استقرار‌یافته AdvTafzil;
فرازمانی AdvTafzil;
فوق‌‌دیپلمه AdvTafzil;
گل‌پرور AdvTafzil;
حماسه‌آفرین AdvTafzil;
حرکتی AdvTafzil;
هزار‌دلاری AdvTafzil;
جهان‌بین AdvTafzil;
جیرفتی AdvTafzil;
کم‌‌فروغ AdvTafzil;
کوچولو AdvTafzil;
ملحوظ AdvTafzil;
میهن‌دوست AdvTafzil;
مقطعه‌دار AdvTafzil;
موحش AdvTafzil;
نر AdvTafzil;
نکته‌دار AdvTafzil;
پاسخ‌خواه AdvTafzil;
پروصله AdvTafzil;
غیرعادلانه AdvTafzil;
قرون‌‌وسطایی AdvTafzil;
ثبت‌نام‌کننده AdvTafzil;
شرقی AdvTafzil;
شیراندام AdvTafzil;
تفاوت‌گذار AdvTafzil;
تراشیده AdvTafzil;
توزیع‌شده AdvTafzil;
خطرناک AdvTafzil;
یک‌نوبتی AdvTafzil;
زغالدار AdvTafzil;
LEXICON Adj0 !!!! واژگان پر صفت برای ساخت صفت ساده، تفضیلی و عام
آجدار Adjective;
اندیشه‌ساز Adjective;
عصامانند Adjective;
آزاد‌اندیش Adjective;
با‌اطمینان Adjective;
برنیامده Adjective;
بهوش Adjective;
بی‌اتیک Adjective;
بی‌صلاحیت Adjective;
بزرگزاده Adjective;
چاق Adjective;
دانش‌محور Adjective;
دگرگون Adjective;
دم‌بلند Adjective;
افریقایی‌تبار Adjective;
انتقال‌دهنده Adjective;
استقرار‌یافته Adjective;
فرازمانی Adjective;
فوق‌‌دیپلمه Adjective;
گل‌پرور Adjective;
حماسه‌آفرین Adjective;
حرکتی Adjective;
هزار‌دلاری Adjective;
جهان‌بین Adjective;
جیرفتی Adjective;
کم‌‌فروغ Adjective;
کوچولو Adjective;
ملحوظ Adjective;
میهن‌دوست Adjective;
مقطعه‌دار Adjective;
موحش Adjective;
نر Adjective;
نکته‌دار Adjective;
پاسخ‌خواه Adjective;
پروصله Adjective;
غیرعادلانه Adjective;
قرون‌‌وسطایی Adjective;
ثبت‌نام‌کننده Adjective;
شرقی Adjective;
شیراندام Adjective;
تفاوت‌گذار Adjective;
تراشیده Adjective;
توزیع‌شده Adjective;
خطرناک Adjective;
یک‌نوبتی Adjective;
زغالدار Adjective;
LEXICON PastInf !!!! واژگان کامل (12/2/2016 9:28 PM ) ریشه فعل گذشته برای ساخت مصدر
آزمود Inf;
آغالید Inf;
آلایید Inf;
آموزاند Inf;!!!!virastyar
استانید Inf;
افسرد Inf;
انبارد Inf;
انگارید Inf;
باخت Inf;
بایست Inf;!!!!virastyar
برد Inf;
بوسانید Inf;
پالائید Inf;
پخشانید Inf;
پرهیخت Inf;
پناهید Inf;
پیمایید Inf;
تپید Inf;
تفسید Inf;
جنباند Inf;
چپانید Inf;
چسباند Inf;
خارید Inf;
خشکید Inf;
خوراند Inf;
درخشانید Inf;
دوشید Inf;
رسانید Inf;
رندید Inf;
زاد Inf;
سایید Inf;
سرایید Inf;!!!!virastyar
شاشید Inf;
شناخت Inf;
طلبید Inf;
فرسود Inf;
فهمانید Inf;
کشاند Inf;
گدازاند Inf;
گروید Inf;
گسیلید Inf;
گوزید Inf;
لنگانید Inf;
نابید Inf;
نوشاند Inf;
یازید Inf;
